臺灣高等法院刑事判決　　　　　　　　94年度上易字第1663號
上　訴　人
即　被　告　甲○○
上列上訴人因竊盜案件，不服臺灣士林地方法院94年度易字第17
8號，中華民國94年6月7日第一審判決（起訴案號：臺灣士林地
方法院檢察署93年度偵字第8037號），提起上訴，本院判決如下
：
    主  文
上訴駁回。
    事實及理由
一、本案經本院審理結果，認第一審以上訴人即被告甲○○犯刑
    法第321條第1項第2款、第3款、第4款之結夥三人以上攜帶
    兇器逾越門扇竊盜罪，判處有期徒刑十月，並將扣案之大型
    油壓剪一支、一字起子一支、十字起子一支、扳手一支、手
    電筒一個、剪刀二把、鐵鎚二支、美工刀一支、三用電表一
    只、鉗子三支及照明燈一個沒收，認事用法及量刑均無不當
    ，應予維持，並引用第一審判決書記載之事實、證據及理由
    （如附件）。
二、被告上訴意旨略以：共犯李萬全於93年7月12日以新台幣一
    千五百元之工資，請其至案發地點載貨，伊不知所載之物品
    為贓物，伊並未竊盜云云。惟查共犯李萬全於臺灣板橋地方
    法院93年度易字第1348號案件審理時，業已陳稱其與本件被
    告及共犯張獻章等人共同竊盜，且行竊之工具由本件被告提
    供等語（見原審卷第62頁），另共犯張獻章於偵查中，亦供
    稱共犯李萬全與本件被告於案發前當日下午三時許至三重市
    找伊，表示要去高峰百貨有錢可賺，就是剪電纜線去賣，事
    後共犯李萬全與本件被告先過去，伊當日晚上九點多始去現
    場，共犯李萬全與本件被告同意其參加，共犯李萬全與本件
    被告搬了好幾次電纜線，後來警察來了，其等就被抓了等語
    （見93年度偵字第8037號卷第74頁），準此足見被告上訴否
    認竊盜，顯係卸責之詞，不足採信，其上訴仍執陳詞，指摘
    原判決不當，為無理由，應予駁回。
三、被告經合法傳喚，無正當理由不到庭，爰不待其陳述逕行判
    決。
據上論結，應依刑事訴訟法第373條、第368條、第371條，判決
如主文。
本案經檢察官沈世箴到庭執行職務。
中　　華　　民　　國　　94　　年　　11　　月　　15　　日
　　　　　　　　　刑事第十九庭審判長法　官  葉騰瑞
　　　　　　　　　　　　　  　　　  法　官  莊明彰
　　　　　　　　　　　　　　　　　  法　官  黃俊明
以上正本證明與原本無異。
不得上訴。
                                    書記官  廖婷璇
中　　華　　民　　國　　94　　年　　11　　月　　15　　日
附錄：本案論罪科刑法條全文
刑法第321條
犯竊盜罪而有左列情形之一者，處六月以上、五年以下有期徒刑
：
一  於夜間侵入住宅或有人居住之建築物、船艦或隱匿其內而犯
之者。
二  毀越門扇、牆垣或其他安全設備而犯之者。
三  攜帶兇器而犯之者。
四  結夥三人以上而犯之者。
五  乘火災、水災或其他災害之際而犯之者。
六  在車站或埠頭而犯之者。
前項之未遂犯罰之。
